【裁判字號】    92,抗,14
【裁判日期】    920307
【裁判案由】    聲請迴避
【裁判全文】
臺灣高等法院花蓮分院刑事裁定      九十二年度抗字第一三、一四、一五、一六號
    抗  告  人  甲○○  女  四.
右抗告人因聲請法官迴避案件，不服臺灣花蓮地方法院九十一年度聲字第七七０、七
七一、七七二及七七五號中華民國九十二年一月二十七日第一審裁定，提起抗告，本
院裁定如左：
    主  文
抗告駁回。
    理  由
一、本件抗告意旨如後附抗告書狀（詳附件）所載。
二、按當事人聲請法官迴避，以有刑事訴訟法第十八條第一款、第二款所列情形之一
    者為限，而所謂「足認其執行職務有偏頗之虞者」，係指以一般通常之人所具有
    之合理觀點，對於該承辦法官能否為公平之裁判，均足產生懷疑，且此種懷疑之
    發生，存有其全體客觀之原因，而非僅出於當事人自己主觀之判斷者，始足當之
    。至於訴訟上之指揮乃專屬於法院之職權，當事人之主張、聲請，在無礙於事實
    之確認以及法之解釋、適用之範圍下，法院固得斟酌其請求以為訴訟之進行，但
    仍不得以此對當事人之有利與否，作為其將有不公平裁判之依據，更不得以此訴
    訟之進行與否而謂有偏頗之虞聲請法官迴避（最高法院七十九年度台抗字第三一
    八號判例意旨參照）。又當事人聲請法官迴避，以有具體事實足認其執行職務有
    偏頗之情形為限，若僅對於法官之指揮訴訟，或其訊問方法，有所不滿，不能指
    為足認有偏頗之虞（最高法院十八年抗字第一四九號判例意旨參照）。
三、原法院以本件抗告人自訴乙○○、丙○○恐嚇乙案，經該法院分九十年度自字第
    四八號審理，另于延平自訴抗告人誣告乙案，分九十年度自字第五三號審理，又
    抗告人自訴于延平誣告、妨害名譽等乙案，則分九十一年度自字第二五號審理，
    上開案件均分由該院同一法官審理中。抗告人固以于延平為幫助犯，然承辦法官
    卻於九十年度自字第四八號恐嚇案件中以證人身分傳喚于延平，恐有偏頗等詞，
    提出本件聲請。然經調閱九十年度自字第四八號恐嚇案件查知，抗告人提出之自
    訴狀上記載「被告乙○○、丙○○，涉嫌人王森，證人蔣錫燦等，其他證人如同
    于延平妨害名譽等案件，證據：錄音帶佐證，錄音文字稿：乙○○、于延平、丙
    ○○、蔣錫燦共四份以資參考」等字樣，並未記載涉嫌人另有于延平，其反將于
    延平列入證據調查之方法，且在抗告人未對于延平追加自訴前，于延平尚非該案
    被告，亦無法以被告身分加以傳喚，承辦法官斯時若認有調查之必要，亦僅能以
    證人身分予以傳訊（縱日後追加于延平為被告，卻仍以證人身分傳喚，亦僅屬法
    官指揮訴訟之過程有無瑕疵而已，實無從憑此遽行斷定承辦法官必有偏頗之情形
    ），況依卷內事證顯示，承辦法官傳訊于延平到案調查，並未見此舉將對抗告人
    造成何種偏頗之情事。故其以同一理由另聲請九十年度自字第五三號、九十一年
    度自字第二五號之承辦法官迴避，亦無理由。本件抗告人既未陳明承辦法官與其
    或于延平、乙○○、丙○○間有何具體「故舊恩怨」等關係，尚難以其主觀上認
    為承辦法官不能為公平之審判，即認承辦法官已有偏頗之虞，是抗告人之聲請並
    不符合刑事訴訟法第十八條第二款之規定，無從准許等語。
四、細稽抗告人之抗告書狀仍執陳詞，一再以其個人主觀對承辦法官之嫌惡，或對於
    法官依職權為訴訟指揮之事項，妄加揣測法官陳淑媛、湯文章、李世華、郝燮戈
    等人必定不能公正審理，為其主張公理正義而聲請迴避，甚至以減免鄭光婷法官
    之辦案壓力為由，恣意聲請迴避，更屬無據，原法院因予裁定駁回其迴避之聲請
，即難謂有何違誤之處，本件抗告核無理由，應予駁回。
據上論斷，應依刑事訴訟法第四百十二條，裁定如主文。
中      華      民      國    九十二    年     三       月      七      日
                              審判長法官  林  慶  煙
                                    法官  黃  永  祥
                                    法官  張  健  河
右為正本證明與原本無異。
本件不得再抗告
                                  書記官  鄧  瑞  雲
中      華      民      國    九十二    年     三       月      七      日


司法院資訊處製作；財團法人民間司法改革基金會備份。
